臺灣臺中地方法院民事判決
110年度簡字第132號
原      告  補元中  
            補劉寶  
共      同
訴訟代理人  朱從龍律師
被      告  吳尚賢  
訴訟代理人  蔡瑞煙律師
被      告  義力公司股份有限公司

兼法定代理  劉進輝  
人          
共      同
訴訟代理人  常照倫律師                      
複代理人    莊惠祺律師
            高馨航律師
被      告  張培堉  
            洪宜昌  
前四人共同
訴訟代理人  林明誠  
            郭乙萱  
被      告  詠騰土木包工業即徐偉程

訴訟代理人  陳  鎮律師
            張嘉育律師
上當事人間損害賠償事件，本院於民國111年4月26日言詞辯論終
結，判決如下：
    主    文
被告甲○○、被告乙○○應連帶給付原告丁○○新臺幣252萬3513元，
暨被告甲○○自民國109年7月1日起、被告乙○○自109年9月10日起
，均至清償日止，按週年利率百分之5計算之利息。
被告乙○○、被告義力股份有限公司應連帶給付原告丁○○新臺幣25
2萬7713元，及被告乙○○自109年9月10日起、被告義力股份有限
公司自109年6月9日起，均至清償日止，按週年利率百分之5計算
之利息。
被告義力股份有限公司、被告己○○應連帶給付原告丁○○新臺幣25
2萬7713元，及自109年6月9日起至清償日止，按週年利率百分之
5計算之利息。
前開各項給付，任一被告已為全部或一部之給付者，其餘被告就
其履行之範圍內同免給付之義務。
原告其餘之訴駁回。
訴訟費用由被告甲○○、被告乙○○、被告義力股份有限公司、己○○
連帶負擔百分之46，餘由原告負擔。
本判決原告丁○○勝訴部分，於原告丁○○以新臺幣84萬元為被告甲○○、被告乙○○、被告義力股份有限公司、己○○供擔保後，得假執
行。但被告甲○○、乙○○如以新臺幣252萬3513元，及乙○○、義力
股份有限公司、己○○如以新臺幣252萬7713元為原告丁○○預供擔
保，得免為假執行。
原告其餘假執行之聲請均駁回。
    事實及理由
甲、程序部分：
　一、民事訴訟法第427條第2項於民國110年1月20日經總統令公
      布修正第11款，新增本於道路交通事故有所請求而涉訟之
      事件，不問其標的金額或價額一律適用簡易程序，並自公
      布之日起算至第3日起發生效力即自110年1月22日起施行
      。上開修正條文施行後，於修正前已繫屬之事件，其法院
      管轄權及審理程序，未經終局裁判者，適用修正後之規定
      ，曾經終局裁判者，則適用修正前之規定，民事訴訟法施
      行法亦增訂第4條之1之規定。從而，本件原告丁○○係因道
      路交通事故之損害賠償事件，依訴訟標的金額原應適用通
      常程序處理，然依修正後之民事訴訟法第427條第2項第11
      款規定，即應依簡易訴訟程序辦理，本件於民事訴訟法第
      427條第2項修正前即已繫屬本院，經本院於110年9月24日
      言詞辯論終結，於修正後尚未經終局裁判，依修正之民事
      訴訟法施行法第4條之1第1款規定，即應改行簡易程序，
      逕依簡易訴訟程序為裁判，先予敘明。
　二、按起訴狀送達後，原告丁○○不得將原訴變更或追加他訴。
      但民事訴訟法第255條第1項第1款至第7款情形，不在此限
      。又請求之基礎事實同一者，或不甚礙被告之防禦及訴訟
      之終結者，縱於訴狀送達後，原告丁○○仍得將原訴變更或
      追加他訴，無須得被告同意，此觀民事訴訟法第255條第1
      項第2、6款規定自明。原告丁○○於起訴後為訴之變更，苟
      其請求之基礎事實同一者，即非法所不許。所謂請求之基
      礎事實同一，係指變更或追加之訴與原訴之主要爭點有其
      共同性，各請求利益之主張在社會生活上可認為同一或關
      連，而就原請求之訴訟及證據資料，於審理繼續進行在相
      當程度範圍內具有同一性或一體性，得期待於後請求之審
      理予以利用，俾先後兩請求在同一程序得加以解決，避免
      重複審理，進而為統一解決紛爭者，即屬之。查原告丁○○
      起訴時原係請求被告甲○○、義力公司股份有限公司、己○○
      、丙○○負擔損害賠償之責，嗣主張被告乙○○為義力股份有
      限公司(下稱義力公司)現場工地主任、徐偉程(下稱徐偉
      程)為本件工程之下包廠商未盡注意義務，乃以公司法第2
      3條第1項及民法第188條第1項前段之規定為請求權基礎，
      追加為本件被告，此有原告丁○○於民國109年9月8日所提
      出之民事追加被告暨爭點整理暨聲請調查證據狀附卷可稽
      。依上開規定及說明，原告丁○○追加部分之事實及主張，
      核與原請求之基礎事實同一，應予准許。又查本件原告丁○○起訴時聲明：(一)被告應給付原告丁○○新臺幣（下同）
      500 萬元及自107年5月22日起至清償日止，按週年利率百
      分之五計算之利息。(二)原告丁○○願供擔保，請准宣告假
      執行（見調解卷第13頁）。嗣於110年4月26日具狀變更聲
      明為：(一)被告應連帶給付原告丁○○500 萬元及及自107
      年5月22日起至清償日止，按週年利率百分之五計算之利
      息；(二)被告應連帶給付原告戊○○50 萬元及及自107年5
      月22日起至清償日止，按週年利率百分之五計算之利息；
      (三)原告丁○○願供擔保，請准宣告假執行。經核原告丁○○
      將被告給付責任變更為連帶給付，係擴張應受判決事項之
      聲明，依上開規定，應予准許。又原告丁○○於最後言詞辯
      論期日，對被告義力公司、負責人己○○、徐偉程請求之訴
      訟標的由公司法第23條第1項變更為同條第2項，核其基礎
      事實相同，且不甚礙被告之防禦及訴訟之終結，應予准許
      ，合先敘明。
乙、實體方面
壹、原告主張：
  一、被告甲○○於107年5月22日晚上8時41分(下稱案發時間
　　  )，駕駛車牌號碼0000-00號自用小客車，沿臺中市西屯區
　　  文心路3段外側車道由櫻花路往甘肅路方向行駛，駛至文
　　  心路3段210號前(下稱案發地點)，欲往左變換車道以閃避
　　  外側車道上擺放之交通錐，本應注意車前狀況及兩車並行
      之間隔，並隨時採取必要之安全措施；又汽車行駛時，不
      得任意以迫近、驟然變換車道或其他不當方式，迫使他車
      讓道，而依當時天候、夜間有照明、柏油路面乾燥、無缺
　　  陷，無障礙物、視距良好，客觀上並無不能注意之情形，
      詎其未注意同車道左側有無其他車輛，驟然向左變換車道
      。適原告丁○○騎乘車牌號碼000-000號普通重型機車行駛
      於被告甲○○之車輛左後方，因而與被告甲○○所駕駛之上開
      車輛發生碰撞，原告丁○○人、車倒地，受有腦震盪後症候
      群、頭部外傷併硬腦膜下出血，蜘蛛網下出血、腦內出血
      及腦挫傷與誤語症等傷害。被告甲○○嗣經臺灣臺中地方法
      院檢察署(下稱臺中地檢署)以108年度偵字第2937號起訴
      ，本院以109年度交易字1035號判處被告甲○○犯過失傷害
      致人重傷罪，處有期徒刑伍月。爰依民法第184條第1項前
      段、185條第1項、第191條之2、193條、195條之規定，請
      求被告甲○○負侵權行為賠償責任。
　二、被告己○○為義力公司之負責人，承包施作臺中市政府「臺
      中都會區大眾捷運系統烏日文心北屯線建設計畫」沿線人
      行道拓寬工程(北屯路至臺灣大道)西屯段工程(下稱系爭
      工程)，被告丙○○為被告義力公司副工程師，被告乙○○為
      義力公司現場工地主任，負有指揮監督之義務。被告乙○○
      於案發時僱請任職於被告詠騰土包工業即徐偉程之員工林
      偉棋於案發地點進行人行道拓寬工程時，於該處外側車道
      擺放交通錐、連桿及警示燈以阻擋車流。詎工程結束後，
      本應將阻擋車流之交通錐、連桿及警示燈收回，且依當時
      情形，並無不能收回之情事，林偉棋卻疏未注意交通錐、
      連桿及警示燈未收回，被告丙○○、被告乙○○當場亦疏未注
      意對林偉棋盡上開指揮監督之責。致被告甲○○行經該地為
      閃避交通錐等而與原告丁○○擦撞，令原告丁○○身體及健康
      受創，被告乙○○之過失行為與原告丁○○受傷之結果間存在
      因果關係，自應負連帶損害賠償責任。又被告義力公司為
      其等之僱用人，依民法第188條第1項前段規定，自應與其
      等負連帶賠償責任，而被告己○○為義力公司之負責人，依
      公司法第23條第2項規定亦應與其等負連帶賠償責任。
　三、義力公司之下包廠商即徐偉程於案發時間曾派林偉棋至案
      發地點施工，在現場放置交通錐，被告詠騰土包工業即徐
      偉程應盡注意及督導之義務，卻未盡上開義務，導致林偉
      棋未收回交通錐等物，致原告丁○○受有損害，依公司法第
      23條第2項規定自應負連帶賠償責任。
　四、原告丁○○之母戊○○、因被告等人之違規行為致原告丁○○發
      生車禍受有難已回復之重大傷害，已嚴重侵害原告丁○○二
      人間之母子身份法益，爰依民法第184條第1項前段、第19
      5條第3項準用同條第1項前段，請求被告等連帶賠償精神
      慰撫金50萬元。
　五、原告丁○○依上開規定請求被告連帶賠償如下之損害合計65
      0萬8780元，僅請求其中500萬元：
　　(一)醫療費用：5萬5122元。　　   
　　(二)自費購買藥品及住院所需生活用品之費用：2萬6919元
        。　　   
　　(三)交通費用：4萬8630元(交通明細表為4萬8630元)。　 
　　(四)機車修繕費：6000元。　　　　
　　(五)看護費用：262萬8000元。　
　　    因原告丁○○目前已無法正常寫字、言語，顯見因車禍造
        成之傷害已無法回復，原告丁○○之後半生恐仍需親屬間
        代為照顧其生活起居，先予請求3年之親屬間看護費用
        ，以一日2400元計算，共計262萬8000元。
　　(六)工作損失：164萬9753元。
　　    原告丁○○3個月19天無法工作，以每月薪資3萬8800
　　    元計算，被告等應連帶賠償原告丁○○不能工作之損失
　　    14萬973元。另原告丁○○因系爭車禍受有上開傷害，勞
        動能力減損29%，以事發時年齡50歲、月薪3萬8800元計
        算至法定退休年齡65歲止，合計勞動能力減損數額為15
        0萬8789元。
　　(七)精神慰撫金：209萬4356元。
　　    原告丁○○因車禍事故造成之體傷，導致原告丁○○腦部受
        損、語言障礙及寫字障礙等重大傷害，原告丁○○現已無
        法正常寫字、言語，使原告丁○○因而身心受創至鉅，精
        神受有極大痛苦。爰請求精神慰撫金209萬4356元。
  六、並聲明：(一)被告應連帶給付原告丁○○500 萬元及及自10
      7年5月22日起至清償日止，按週年利率百分之五計算之利
      息；(二)被告應連帶給付原告丁○○戊○○50 萬元及自107年
      5月22日起至清償日止，按週年利率百分之五計算之利息
      ；(三)原告丁○○願供擔保，請准宣告假執行。
貳、被告抗辯：
一、被告甲○○抗辯：
　(一)依行車紀錄器顯示，係先聽到碰撞聲後，伊自小客車始偏
      左停車，可證被原告丁○○騎乘機車撞擊伊左後車尾時，伊
      並未變換車道，係是撞擊後為避前方阻擋之交通錐而往左
      變換車道。臺中市車輛行車事故鑑定委員會鑑定意見書(
      下稱系爭交通鑑定意見書)謂：「甲○○駕駛自用小客車，
      疏未注意車前狀況，遇車道上擺放之交通錐，連桿及警示
      燈驟然往左變換車道，為肇事主因」，顯與事實不符。故
      系爭事故係因原告丁○○未注意車前狀況並隨時採取必要之
      安全措施所致，原告丁○○依侵權行為請求被告甲○○負損害
      賠償責任，並非有理。
　(二)就原告丁○○請求賠償項次及金額表示意見如下：
　　1.醫療費用部分：
　　  醫療費用明細表編號30，列收據金額1930元，與收據所示
      門診150元，自費840元及診斷書100元不符。
　　2.藥品及生活用品共計82041元：
　　　就自費購買藥品明細表編號4醫師指定藥品2400元、編號2
      4醫師指定藥品9000元、編號29醫師指定藥品7800元部分
      ，原告丁○○均未提出醫師指定證明。
　　3.交通費共計4萬8330元部分：
　　  同意法院職權查詢從原告丁○○住家至醫療院所之交通費用
      金額資為計算標準。
　　4.機車修繕費：6000元部分：
　　　原告丁○○騎乘之機車為訴外人補元森所有，原告丁○○請求
      被告賠償機車修理費用，並無理由，且被告否認原證八請
      求權讓與同意書之真正。另本件事故發生於000年0月00日
      ，原告丁○○則於109年9月1日(被告109年9月7日收受)系爭
      請求權讓與書，此時機車所有人補元森對被告之損害賠償
      請求權已罹於2年時效，爰主張時效抗辯，原告丁○○請求
      為無理由。
　　5.看護費用262萬8000元部分：
　　  依財團法人慈濟傳播人文志業基金會(下稱慈濟基金會)11
      0年4月12日慈文執行字第1100000191號函及其附件薪資明
      細表(下稱慈濟基金會函文)所載，原告丁○○於107年6月已
      開始上班工作，自無三個月內日常生活需人照顧之事實。
      且觀之，原告丁○○於107年5月22日至林新醫院急診，經初
      步治療後入住加護病房，同年月25日自動出院；同日轉至
      台中榮民總醫院急診，入院接受檢查及藥物治療，107年6
      月13日出院，其中107年5月25日至107年5月31日，共6日
      住加護病房；可知事實上原告丁○○日常生活需人照顧期間
      ，應僅限於107年5月22日至107年6月13日住院期間(23日)
      ，扣除107年5月22日至107年5月31日住加護病房期間(10
      日)，僅有13日，原告丁○○請求3年期間每日以2400元計算
      之看護費用，尤無理由。
　　6.工作損失164萬9753元部分：
　　  對照慈濟基金會函文表，原告丁○○自本件事故發生後，每
      月均有領取薪資。而本件事故發生於000年0月00日晚間，
      台中榮民總醫院107年7月20日診斷證明書記載：三個月內
      無法工作，日常生活需人照顧；惟稽之上開薪資明細表所
      示，原告丁○○於107年6月至9月間均有領取薪資，僅因請
      假於各該月份分別被扣薪4527元、5820元、2587元及1萬3
      580元(合計2萬6514元)，故原告丁○○請求不能工作損失逾
      2萬6514元部分，顯非有理。又依卷附醫療鑑定意見，固
      認原告丁○○勞動能力減損29%，惟原告丁○○職業為駕駛，
      有關其認知及語言能力受損部分，在現今有衛星導航設備
      下，並無影響，此部分請求，洵屬無據。
　　7.精神慰撫金209萬4356元部分：
　　  應斟酌本件事故發生經過、兩造之身份地位、經濟能力情
      況，原告二人請求賠償金額顯屬過高，應予酌減，方屬允
      當。
　(三)並聲明：原告之訴及假執行之聲請均駁回。如受不利判
　　　決，願供擔保請准免為假執行。
二、被告義力公司及己○○抗辯：
　(一)案發地點之交通錐、連桿及警示燈，並非被告義力公司之
　　  負責人己○○或員工丙○○、乙○○所為，係義力公司之下包廠
      商詠騰土木包工業之人員於未知會義力公司之情況下，自
      行擺放交通錐等物警示，因後續仍會返還工地，因而未撤
      除該交通錐等警示物品。
　(二)系爭交通鑑定意見書引用道路交通標誌標線號誌設置規則
      第145條第2項第5款之規定，認定施工單位(丙○○、義力公
      司)未依規定擺放交通管制設施妨礙車輛通行，然如上所
      述，系爭交通錐等物係下包廠商詠騰土木包工業之人員自
      行設置。而義力公司於施工前確有事先依法進行交通管理
      措施，並未違反上開法條規定。是系爭交通鑑定意見書，
      認義力公司於道路施工時，未依規定擺放交通管制措施為
      肇事次因云云，該鑑定結果核屬有誤。
　(三)承上所述，案發地點之交通錐特物旣非義力公司之負責人
      己○○或員工丙○○、乙○○所為，則被告義力公司無庸負連帶
      損害賠償責任。又被告義力公司之負責人己○○，依法亦無
      對公司以外之人負善良管理人責任或連帶責任之義務，原
      告丁○○援引公司法第23條之規定，主張負責人己○○應與義
      力公司連帶負損害賠償責任云云，顯無理由。
　(四)茲就原告丁○○請求賠償項次及金額表示意見如下：
　　1.醫療費用：
　　　(1)被告對於林新醫院醫4860元、臺中榮總2萬9852元、澄
　　　   清復健醫院1380元、佳霖牙醫1萬2550元無意見。
　　  (2)振興中醫6480元部分，因原告丁○○已至上述3家大醫院
         就診並進行復健，應無再至「振興中醫」就醫之必要
         。
　　2.藥品及生活用品2萬6919元部分：
　　　原告丁○○所提出之「購買藥品及生活用品」之發票中無法
      看出購買之品名、內容，無從認定係與本件車禍事故有關
      之必要支出，故原告丁○○此部分之請求無據。
　　3.交通費4萬8330元部分：
　　　同意法院職權查詢從原告丁○○住家至醫療院所之交通費用
      金額資為計算標準。
　　4.機車修繕費：6000元部分：
　　　原告丁○○提出之收據，日期分別為107年7月2日及107年9
      月4日，距案發時間已隔數月，又其中107年9月4日之收據
      其上僅載「修車」，未有車號及修理項目，無從認定與本
      件車禍事故有因果關聯，且應計算折舊。
　　5.看護費用262萬8000元部分：
      原告丁○○未提出其有需受專人24小時看護3年之醫師證明
      ，不同意此請求。
　　6.不能工作之損失164萬9753元部分：
　　  依慈濟該基金會函文顯示，原告丁○○於系爭車禍事故發生
      前後，均持續任職領薪，並無其主張之「3個月19天不能
      工作致受有14萬0973元薪資損害」之情形。又原告丁○○勞
      動能力減損29%所受入減少部分，意見同被告甲○○所述。
　　7.慰撫金209萬4356元部分：
　　  原告丁○○、戊○○所請求之慰撫金核屬過高，應予酌
　　  減。
　(五)並聲明：原告之訴及假執行之聲請均駁回。如受不利判
　　　決，願供擔保請准免為假執行。　
三、被告丙○○抗辯：
　(一)被告丙○○僅係文心路人行道拓寬工程職安人員，負責勞工
      安全衛生教育訓練及督導勞動檢查缺失改善，並非工地主
      任或現場負責人。原告丁○○僅因被告丙○○曾受工地主任乙○○指派，代表義力公司前往交通分隊及車輛行車事故鑑定
      委員會說明，即逕為起訴。是有關義力公司文心路人行道
      拓寬工程施工現場之交通維持與監督及收回施工廠商置放
      於道路上之交通錐、連桿及警示燈等事，均非屬被告丙○○
      之職責，原告丁○○自不得將車禍之發生，歸咎於被告丙○○
      。原告丁○○主張被告丙○○應就原告丁○○本件車禍之損害，
      與同案被告甲○○及義力公司與負責人己○○等，負連帶賠償
      責任，洵屬無據。
  (二)依系爭醫療鑑定意見第七點鑑定意見(一)(二)，原告丁○○
      除naming(能否正確說出物品名稱)外，其他三種語言的基
      本能力或記憶思考大致合格，亦即一般場合應答時不至有
      太大問題。原告丁○○職業為司機，是以，依據系爭醫療鑑
      定意見書意見，原告丁○○之語言能力顯然並無達到毀敗或
      嚴重減損之程度。雖鑑定意見書認為「對需要記住行車路
      線並判斷路況的司機應該會造成一定程度的影響」，然現
      今駕駛車輛一般皆有衛星導航系統輔助，一般駕駛本就無
      須牢記行車路線，故依鑑定意見書「對需要記住行車路線
      並判斷路況的司機應該會造成一定程度的影響」，事實上
      已因科技技術進步使駕駛人無須牢記路線即可到達目的地
      ，故該事故並不會影響原告丁○○從事司機該職務，是原告
      丁○○語言能力並無達到毀敗或嚴重減損之程度，其身體或
      健康亦無重大傷害，且迄未提出因本件車禍致其薪資有減
      損之證明等，原告丁○○本件之請求，自屬無據。
  (五)茲就原告丁○○請求賠償項次及金額表示意見如下：
    1.醫療費用、自費購買藥品及住院所需費用8萬2041元部分
      ：同義力公司、己○○所述。
    2.交通費用4萬8630元部分：
　    同意法院職權查詢從原告丁○○住家至醫療院所之交通費用
      金額資為計算標準。
    3.機車修繕費6000元部分：
　    本件原告丁○○主張被告等人應連帶賠償其機車修繕費用6.
      000元，自應依法折舊。
    4.看護費用262萬8000元、不能工作損失164萬9753元、精神
      慰撫金209萬4356元部分：
　    同被告義力公司、己○○所述。
  (六)並聲明：原告丁○○之訴及假執行之聲請均駁回。如受不利
      判決，願供擔保請准免為假執行。
四、被告乙○○抗辯：
　(一)本件車禍日期為107年5月22日，被告義力公司職安工程師
      即被告丙○○已於107年5月23日製作筆錄，表明施工單位為
      義力公司，是原告丁○○早在事故聯單中，就可得知施工單
      位之資料，亦可從工程告示牌得知工地主任相關資訊，再
      者該工程為公共工程，相關資訊皆可於臺中市政府查詢，
      原告丁○○於當時本就可行使其權利。退步而言，於107年8
      月29日臺中市車輛行車事故鑑定委員會107年第69 次鑑定
      會議，原告丁○○之代理人王敏已在會中得知當天被告丙○○
      僅係代表義力公司出席之工程師，並非工地主任，原告丁○○復於107年9月3日收到中市車鑑 0000000 案鑑定意見書
      ，內容亦詳載該工程為義力公司所負責。此外，系爭事故
      曾由臺中市西屯區調解委員會在107年7月5日及107年9月2
      7日召開兩次調解會議，代表義力公司出席之工程師丙○○
      及張家豪，皆已將該工程工地主任為乙○○乙事告知丁○○之
      代理人補秋蘭，原告丁○○卻迄至109年9月8日始遞狀追加
      被告乙○○請求損害賠償，則原告丁○○對被告乙○○縱有侵權
      行為損害賠償請求權，亦因罹於2年時效而消滅，應予駁
      回。
　(二)被告乙○○雖為該工地工地主任，主要職務為綜合管理全案
      工程及聯絡協力廠商等事宜，車禍發生當時被告乙○○並不
      在現場，且交通錐係義力公司承攬廠商詠騰土木包工業之
      受僱人放置，車禍之發生與被告乙○○無關，又該工程範圍
      總長達6公里，從而有關義力公司文心路人行道拓寬工程
      施工現場之交通維持與監督及收回施工廠商置放於道路上
      之交通維、連桿及整示燈等事，並非由被告乙○○負責，原
      告丁○○自不得將車禍之發生，歸咎於被告乙○○，進而請求
      伊與被告甲○○及義力公司與負責人己○○等負連帶賠償責任
      。
　(三)案發時已屬工程收工結束後之下班時段。當時置放於車道
      之交通錐、連桿及警示燈等，係被告義力公司之協力廠商
      即被告詠騰土木包工業負責人徐偉程自行指示其員工林偉
      棋前往工區載運板模等物材，被告乙○○並不知情。嗣因林
      偉棋個人疏忽或便宜行事，於離開時未將其擺放於慢車道
      之交通錐、連桿及警示燈等移除，而被告甲○○為閃避上開
      交通錐往左貿然變換車道，致原告丁○○因而與甲○○所駕駛
      之前開車輛發生碰撞，因而間接造成原告丁○○本件之傷害
      。本件詠勝土木包工業為義力公司之承攬人，因執行承攬
      事項而有侵害原告丁○○之權利，依民法第189條規定，定
      作人義力公司及工地主任被告乙○○亦不須負擔損害賠償責
      任，是就原告丁○○傷害之結果，實應由變換車道之被告甲○○與未收回交通錐、連桿及警示燈等之詠勝土木包工業及
      其員工林偉棋等共同負連帶賠償責任。被告乙○○，甚至同
      案被告義力公司及負責人己○○及職安工程師丙○○等，與本
      件車禍之發生，實無因果關係，被告乙○○自無須就原告丁○○因本件車禍之損害負連帶賠償責任。
　(四)有關勞動能力減損部分：同被告丙○○所述。 
  (五)茲就原告丁○○請求賠償項次及金額表示意見如下：
    1.醫療費用、自費購買藥品及住院所需費用8萬2041元部分
      ：同被告義力公司、己○○所述。
    2.交通費用48330元部分：同意法院職權查詢從原告丁○○住
      家至醫療院所之交通費用金額資為計算標準。
    3.機車修繕費6000元部分：同被告丙○○所述。
    4.看護費用262萬8000元、不能工作損失164萬9753元、精神
      慰撫金209萬4356元部分：同被告丙○○所述。
  (六)並聲明：原告丁○○之訴及假執行之聲請均駁回。如受不利
      判決，願供擔保請准免為假執行。
五、被告徐偉程抗辯：
  (一)原告追加被告徐偉程，其追加已罹於時效:
　　  查本件車禍發生於000年0月00日，然原告丁○○於109年9月
      8日方追加徐偉程為被告，其追加已逾上開規定之二年消
      滅時效期間。
　(二)被告徐偉程為獨資商號，並非公司，原告丁○○據以公司法
      第23條第2項規定追加被告詠勝土木包工業即徐偉程，恐
      有誤會。
  (三)關於案發地點之交通管制設施，並非由被告徐偉程或其員
      工所設置，被告徐偉程無須負連帶賠償責任:
　　1.被告徐偉程係為被告義力公司之協力廠
      商，向義力公司就系爭工程先承攬板模、鋼筋等工作，之
      後又承攬機具點工等工作工程，皆係按數量計價。於工程
      期間，被告徐偉程會按被告義力公司之要求及指示，派員
      至工地現場施作工程，每日工作時間為上午八時至下午五
      時；若被告義力公司有指示加班，則被告徐偉程會才會再
      派員至現場施作。又案發時間，被告徐偉程並無在現場，
      然其接獲被告義力公司之工地主任即被告乙○○之通知，
      要求被告徐偉程派人就板模工程部分至工地加班，故而被
      告徐偉程派訴外人林偉棋等人至工地加班。換言之，被告
      徐偉程當日係依被告義力公司指示，派員至工地現場處理
      板模事宜，至於至何地段工作，皆係員工至現場後，由被
      告義力公司之現場人員指揮。另關於現場交通管制設施之
      擺放，如交通錐、連桿、警示燈等，此並非被告徐偉程之
      工作範圍，該些物品亦非被告徐偉程所有，被告徐偉程當
      無指示其員工為相關工作，是被告徐偉程及其員工，皆係
      受被告義力公司之指示，至工地現場處理契約所承攬之工
      作範圍。
　　2.且訴外人林偉棋於臺灣臺中地方檢察署 108年12月5日訊
      問時，其表示「(問：現在根據義力公司張家豪(原名張培
      )的證述，你是到上開現場施工並在路旁擺設交通錐，但
      於施工結束後將工程車駛離現場，並沒有把交通錐收走？
      )那輛車滿多人開的，不只我一個人。當日我有無開車去
      我沒有印象，太久了。當時做很多段的工程，從中山路做
      到五權西路文心路。」。換言之，被告徐偉程當日所派員
      工即訴外人林偉棋，並未表示該交通錐是由其擺放，且從
      被告甲○○於民事答辯狀所提供之行車紀錄器光碟影片，並
      無見係由何人設置，則何以原告在無任何證據下，即追加
      被告徐偉程為被告，並請求就其損害部分負連帶賠償之責
      ，此實無理由。
　  3.縱認為該交通錐，確實係由訴外人林偉棋所擺放，然就交
      通管制設備之設置，並非被告徐偉程之所承攬之工作範圍
      ，其並無指示員工為相關工作；且至工地現場後，被告徐
      偉程所派員工，係受被告義力公司現場人員調度，被告徐
      偉程實已盡監督管理之責，是原告丁○○二人以此請求被告
      徐偉承負連帶責任，洵屬無理。
  (四)關於原告丁○○請求之金額，意見表示如下:
    1.醫療費用部分：
      意見同被告甲○○所述外，原告丁○○所提出之原證十中編號
      30，其醫療費用應僅支出1090元。編號 81之300元，並未
      提出相關單據佐證。
　　2.自費購買藥品及住院生活用品費用部分：　
　　　同被告義力公司、己○○所述。
    3.交通費用4萬8330元部分：
　    同意法院職權查詢從原告丁○○住家至醫療院所之交通費用
      金額資為計算標準。
    4.機車修繕費6000元部分：
　　　原告丁○○提出之修繕單據二張，然其中 107年9月4日之單
      據，僅載明「修車」，並無法確認是否為P2N-918之修車
      費用。又縱使原告丁○○確實花費修繕費用 6，000元，然
      此費用須依其機車之耐用年數應依法予以折舊。
    5.看護費用262萬8000元部分：
　    同被告丙○○所述。
    6.不能工作損失164萬9573元：
      依慈濟基金會函文可知，原告丁○○其自107年1月至110 年
      3月皆領有薪資，並無原告丁○○所述不能工作薪資之損失
      ，故此部分，原告丁○○請求無理由。至勞動能力減損29%
      部分，考其職業為駕駛，在現今使用衛星定位下，並無影
      響，請求為無理由。
    7.原告丁○○、戊○○分別請求 209萬4356元、50萬元慰撫金部
      分:
     (1)對於系爭醫療鑑定意見書有關丁○○失能程度之鑑定意見
        ，形式真正不爭執，然對於精神慰撫金，其仍須審酌雙
        方之身分、資力等，不得僅依鑑定報告即認定原告二人
        請求之金額係為合理。
　　 (2)又徐偉程，係為獨資商號，工程工作並不穩定，工作時
        有時無，加上有太太、媽媽、奶奶及三名子女需撫養，
        實無能力再負擔此高額之慰撫金。
  (五)並聲明：原告丁○○之訴及假執行之聲請均駁回。如受不利
      判決，願供擔保請准免為假執行。
參、兩造不爭執事項及爭執要點如下（見本院卷第148至149頁
    ）：
一、不爭執事項：
  (一)107年5月22日下午20時41分許，被告甲○○駕駛車牌號碼00
      00-00號自用小客車，沿文心路三段外側車道由櫻花路往
      甘肅路方向行駛，駛至文心路3段210號前，見前外側車道
      擺放交通錐、連桿及警示燈時，原告丁○○騎乘車牌號碼00
      0-000號普通重型機車行駛於被告甲○○之車輛左後方，兩
      車發生碰撞。
  (二)原告丁○○因本件車禍受有頭部外傷併硬腦膜下出血、腦內
      出血及腦挫傷，並有無法言語、頭部、右顴骨、人中、右
      膝、右肩及右手擦傷、右下頷犬齒、第一、二小臼齒搖動
      破損疼痛，牙齦發炎等傷害，並經中央健康保險署核發重
      大傷病卡，有效期間107年5月26日至108年5月25日止。
　(三)被告己○○為義力公司之負責人，被告丙○○、乙○○為義力公
      司之員工，徐偉程為義力公司之下包(協力)廠商，被告乙○○為義力公司文心路人行道拓寬工程之工地主任。
  (四)被告義力公司有承攬台中市政府所發包之「『台中都會區
      大眾捷運系統烏日文心北屯線建設計畫」沿線人行道拓寬
      工程(北屯路至台灣大道)」仍在施工中，車禍發生當時，
      文心路三段210號前之文心路三段第三車道上，有擺放交
      通錐及連桿、警示燈。
　(五)系爭車禍經受台中地區行車事故鑑定委員會，鑑定結果為
      被告甲○○「疏未注意車前狀況，遇車道上擺放之交通  錐
      、連桿及警示燈驟然往左變換車道，為肇事主因」，施
      工單位為本件車禍事故之肇事次因。　　
　(六)被告丙○○於車禍當時為同案被告義力公司之受僱人，車禍
      發生當時，被告張培育擔任義力公司文心路人行道拓寬工
      程職安人員。
  (七)原告丁○○任職財團法人慈濟傳播人文志業基金會新聞部採
      訪組駕駛，每月薪資3萬8800元。　　
　(八)丁○○因系爭車禍之醫療費用提出的單據有林新醫院4860元
      、台中榮民總醫院2萬9852元、澄清復建醫院1380元、嘉
      霖牙醫診所1萬2550元，合計4萬8642元不爭執。
二、爭執之事項：
  (一)本件事故發生時，車道上擺設有交通锥、連桿及警示燈等
      物，是否係被告義力公司之負責人或員工所為？
  (二)行車事故鑑定意見書認為被告甲○○、施工單位(丙○○、義
      力公司)分別為本件車禍事故之肇事主因、次因，是否正
      確？
  (三)被告義力公司、被告己○○、丙○○、乙○○是否應對原告丁○○
      負連帶損害賠償責任？被告徐偉程否應對原告丁○○負損害
      賠償責任？
  (四)被告應對原告丁○○負連帶損害賠償責任？
  (五)原告丁○○向被告請求連帶賠償新台幣500萬元，是否有理
      由？
    1.原告丁○○請求自費購買藥品、住院之生活用品、醫療用
      品共8萬2041元，有無理由？
    2.原告丁○○請求搭乘計程車之車資4萬8330元部分有無理  
      由？
    3.原告丁○○請求之機車修理費用6000元有無理由？
    4.原告丁○○請求3年之看護費用(一日2400元)共262 萬 8000
      元，有無理由？
    5.原告丁○○請求不能工作之損失(3個月19天)共14萬0973元
      部分，有無理由？
    6.原告丁○○請求被告應賠償原告丁○○150萬元、戊○○50萬元
      精神慰撫金，有無理由？
  (六)原告丁○○對被告乙○○、徐偉程之侵權行為損害賠償請求權
      是否已罹於時效？原告丁○○之機車損害賠償請求權是否已
      罹於時效？
肆、得心證之理由：
一、原告主張被告甲○○於上開時、地，駕駛車牌號碼0000-00號
    自用小客車，沿臺中市西屯區文心路3段外側車道由櫻花路
    往甘肅路方向行駛，駛至案發地點，欲往左變換車道以閃避
    外側車道上擺放之交通錐，本應注意汽車在同向二車以上道
    路行駛，變換車道，應讓直行車先行，並注意安全距離，而
    依當時天候、夜間有照明、柏油路面乾燥、無缺陷，無障礙
    物、視距良好等情，並無不能注意之情事，竟疏未注意及此
    ，貿然向左變換車道。適原告丁○○補原中騎乘之車牌號碼00
    0-000號普通重型機車行駛於被告甲○○之車輛左後方，因而
    與甲○○所駕駛之上開車輛發生碰撞，被告丁○○人、車倒地，
    因此受有腦震盪後症候群、頭部外傷併硬腦膜下出血，蜘蛛
    網下出血、腦內出血及腦挫傷與誤語症等傷害之事實，業據
    原告丁○○提出林新醫院診斷證明書、臺中榮民總醫院(下稱
    臺中榮總)診斷證明書為證（見調解卷第37、39、43、45、4
    7、51頁）。又被告甲○○上開過失行為所涉過失傷害案件，
    經臺中地檢署檢察官偵查後，以109年度偵字第16122號提起
    公訴，經本院以109年度交易字第1035號判決被告犯過失致
    重傷害罪，處有期徒刑伍月確定在案，有刑事判決書、刑事
    偵審卷宗可參，且為被告所不爭執（見本院卷二第5、6頁）
    ，堪認原告丁○○前揭主張為真。
二、本件事故發生時，車道上擺設有交通錐、連桿及警示燈等物
    ，係被告義力公司之負責人或員工所為？
　(一)被告丙○○分別於108年7月1日、108年11月14日偵詢時稱：
      「前開擺交通錐等物係下包廠商所雇員工林偉棋所為未收
      回，才造成本件事故」(見偵查卷第121、166頁)。訴外人
      林偉棋於108年12月5日偵詢時，(問：現在根據義力公司
      張家豪(原名丙○○)的證述，你是到上開現場施工並在路旁
      擺放交通錐，但於施工結束後將工程車駛離現場，並沒有
      把交通錐收回？)答：那輛車蠻多人開的，不只我一個人
      。當日我有無開車去我沒有印象，太久了。當時作很多段
      的工程，從中山路做到五權西路文心路(見偵查卷第197頁
      )。被告詠騰土木包工程即徐偉程於109年1月16日偵詢時
      ，(問：107年5月22日公司有派人到西屯區心路3段210號
      前去施工嗎？)答：是。(問：林偉棋當時有無去該處施工
      ？)答：是我僱用的員工，當天他有去那邊施工)(見偵查
      卷第209頁)。109年3月12日偵詢時，(問天為何交通錐沒
      有在施工後妥善收拾而佔據道路？)答：當時工人要去搬
      模板，可能警示的交通錐沒收到，後來就發生車禍(見偵
      查卷第246頁)。從上開詢問筆錄雖被告丙○○稱車道上擺設
      有交通錐、連桿及警示燈等物係下包廠商詠騰土木包工程
      即徐偉程所雇員工林偉棋所為，而下包廠商詠騰土木包工
      程即徐偉程亦稱有派至人案發地點施工，然林偉棋並未表
      示前開交通錐、連桿及警示燈等物是由其擺放，被告丙○○
      、義力公司、乙○○亦未就此提出事證以證明確係由下包廠
      商所雇員工林偉棋所為，是被告丙○○、義力公司、乙○○主
      張係下包廠商所雇員工林偉棋所為，自屬無據。
　(二)次按臺中市車輛行車事故鑑定委員會鑑定意見書(三)民間
      監視器所載內容：『1.檔名：「00000000-000000」畫面時
      間20：13：20施工車輛暫停路邊；20：13：51～20：14：0
      2施工人員於車後擺放交通錐及連桿、警示燈；20：14：2
      4～20：18：42施工人員搬運板模上車；20：19：02施工車
      輛往前移動；20：19：26～施工人員持續搬運板鏌上車。2
      .檔名「00000000-000000」畫面時～20：24：06施工人員
      搬運板模及其他物材上車；20：24：09施工車輛倒車行駛
      ，駛離現場，現場交通錐及連桿、警示燈未撤走。』可知
      係義力公司於案發地點因要搬運板模上車而設之交通錐、
      連桿及警示燈。
  (三)由上可知，被告丙○○、乙○○、義力公司並無法證明車道上
      擺設有交通錐、連桿及警示燈等物確為林偉棋所為，是義
      力公司前揭所辯，自屬無據。而依民間監視器顯示可確認
      擺設有交通錐、連桿及警示燈等物係為搬運板模所為，系
      爭工程係被告義力公司所承包，被告乙○○則為工地負責人
      ，負有指揮監督於工程結束後，回收交通錐、連桿及警示
      燈之義務，其未依規定收回交通錐等物妨礙用路人之安全
      之行為，與原告丁○○受有前揭之傷害間具有因果關係，至
      於交通錐、連桿及警示燈是否係被告義力公司負責人或員
      工所為，並不影響本件認定結果，自無再審究之必要。
三、被告甲○○、施工單位義力公司分別為本件車禍事故之肇事主
    因、次因。
　  按本院109年度交易字第1035號刑事判決書中內容所載：「
    刑事勘驗行車紀錄器與現場監視器錄影光碟，其勘驗結果略
    以：檔案名稱為「00000000-000000」，錄影時間20時41分3
    9秒許，該處路段共4線車道，第四車道為封閉施工區域，第
    三車道放置交通錐2個及警示燈1座，交通錐間放置連桿，交
    通錐及警示燈座上之警示燈均正常運作。被告駕駛自用小客
    車出現在交通錐設置處前之第二車道及第三車道間，同時可
    見告訴人騎機車同向行駛在被告所駕駛汽車左側，於20時41
    分40秒許，被告駕駛之車輛前車頭沿第二、三車道間通過交
    通錐，被告車輛左側車身旋與告訴人所騎機車發生碰撞，被
    告駕駛之車輛即為靜止，被告車輛裝設之閃黃燈開始閃爍等
    情；又檔案名稱為「00000000-000000-人行道」，錄影時間
    20時41分35秒許，錄影畫面顯示被告駕駛自用小客車行駛於
    第三車道，所在第三車道前方設置交通錐、連桿及警示燈，
    告訴人同向行駛在被告所駕駛車輛左後方之第二車道外側車
    道線邊，於21時41分38秒許，被告車輛開始向左偏移跨入第
    二車道，告訴人所騎機車仍同向行駛在被告車輛左後方之第
    二車道外側車道線邊，二車距離並逐漸接近，被告車輛持續
    向左偏移，於20時41分39秒許，僅餘車身右側約輪胎寬度尚
    在第三車道，其餘車身已跨入第二車道，車頭並通過交通錐
    ，被告所駕駛汽車左側與告訴人所騎機車在第二車道發生碰
    撞等情；另檔案名稱為「00000000」(即被告車輛裝設之行
    車紀錄器)，錄影時間20時44分10秒許，被告駕駛車輛沿第
    三車道進入施工路段，此時可見第四車道封閉，第三、四車
    道間沿線設有拒馬、交通錐及警示燈。被告車輛向左偏移行
    駛於第三車道內側，於20時44分18秒許，被告車輛沿第三車
    道內側行駛靠近交通錐及警示燈，於20時44分21秒許，被告
    車輛向持續左偏移跨入第二車道，此時持續發出碰撞聲等情
    ，此有本院勘驗筆錄1份附卷供參(見本院刑事卷第40-43頁)
    ，則依被告提供之行車紀錄器及現場監視器錄得畫面所示，
    均可及被告甲○○原係駕駛該自用小客車行駛在該路段第三車
    道，面臨所在車道前方設置交通錐、連桿及警示燈之際，始
    駕駛該車持續向左偏移，直至發生本案碰撞事故，車輛方停
    止等情無疑，核亦與被告甲○○前開於警詢時陳述情節相互契
    合，並無辯其係於本案碰撞事故發生後始向左偏移之情節，
    足見本件係因被告甲○○應注意而未注意前方有交通錐等物，
    為閃避交通錐等而驟然向左變換車道，造成其駕駛車輛左後
    車尾碰撞原告丁○○所騎機車左側車身，致原告丁○○因而受傷
    ，被告甲○○違反道路交通安全規則第94條第3項、第91條第2
    項之規定，而有過失。而施工單位所置放之交通錐本應於施
    工結束後收回而未收回，致被告甲○○為閃避而驟然向左變換
    車道而造成原告丁○○受有傷害。本院審酌前揭各項情狀，認
    被告甲○○就系爭事故自應負肇事主因，而施工單位疏未收回
    交通錐、連桿及警示燈等情致被告甲○○閃避不及則為肇事次
    因。
四、被告義力公司、被告己○○、乙○○應對原告丁○○負連帶損害賠
    償責任，被告徐偉程不對原告丁○○負損害賠償責任。
  (一)被告乙○○應對原告丁○○負損害賠償責任：
　　1.查被告乙○○為系爭拓寬工程之工地主任，負責掌理及決策
      工地一切事務，其於上開時、地，未依規定於工程進行中
      ，收回交通錐、連桿及警示燈，致被告甲○○未閃避交通錐
      驟然往左變換車道而與原告丁○○相撞，丁○○受有上揭傷害
      ，是被告乙○○之行為，顯有應注意能注意而不注意之過失
      ；另系爭交通鑑定意見謂：「一①被告甲○○駕駛自用小客
      車，疏未注意車前狀況，遇車道上擺放之交通錐、連桿及
      警示燈驟然往左變換車道，為肇事主因；二③施工單位(義
      力公司)，道路施工未依規擺放交通管制設施妨礙車輛通
      行，為肇事次因。」等語（見調解卷第33頁，亦同斯旨；
      至被告乙○○固辯以：置放於車道之交通錐、連桿及警示燈
      等，係被義力公司之協力廠商即被告詠騰土木包工業負責
      人徐偉程自行指示其員工林偉棋前往工區載運板模等物材
      ，被告乙○○並不知情云云。然其為現場工地主任，負責掌
      理及決策工地一切事務，負有指揮監督之義務，尚不得以
      其不知情而得免除其責，不管案發地點置放交通錐係何人
      所為，被告乙○○未盡指揮監督義務依規定於工程進行中，
      收回交通錐、連桿及警示燈之行為確有過失，且與原告丁○○所受上開傷害結果間，具有相當因果關係。其與被告甲○○係共同侵害原告丁○○之權利，從而，被告乙○○自應與被
      告甲○○依民法第185條規定連帶負損害賠償責任。
　　2.原告丁○○對被告乙○○之侵權行為損害賠償請求權未罹於時
      效。  
　　　按因侵權行為所生之損害賠償請求權，自請求權人知有損
      害及賠償義務人時起，2 年間不行使而消滅，民法第197
      條第1 項前段定有明文。又關於侵權行為損害賠償請求權
      之消滅時效，應以請求權人實際知悉損害及賠償義務人時
      起算（最高法院72年台上字第738 號判決意旨參照）。被
      告乙○○辯稱：原告丁○○對其之請求，已罹於2年消滅時效
      ，故其得拒絕賠償等語，然經本院核閱偵查卷宗後，被告
      丙○○於108年11月14日詢問時，始庭呈下包廠商即被告詠
      騰土木包工業資料(見偵查卷第186頁)，於109年2月10日
      詢問時，始庭呈工地主任資料、施工日誌，並確認事故當
      天監工工地主任是乙○○(見偵查卷第219頁)，因此，原告
      丁○○實際知悉損害及賠償義務人為被告乙○○之時點應以及
      109年2月10日作為侵權行為損害賠償請求權消滅時效起算
      日，復未能證明原告丁○○已於追加起訴前即調解前或交通
      鑑定時已知悉被告張宜昌為工地主任，則原告丁○○於109
      年9月8日追加被告乙○○（見本院卷一第144頁），自尚未
      罹於2年之消滅時效，故被告乙○○所辯，並非可採。　
  (二)被告丙○○對原告丁○○無庸負損害賠償責任：
　　　被告丙○○雖為義力公司之員工，然其僅係文心路人行道拓
      寬工程之職安人員，負責勞工安全衛生教育訓練及督導勞
      動檢查缺失改善，並非工地主任或現場負責人，對於現場
      之施工規劃及號誌設置等相關業務，並無指揮監督之權利
      ，是被告丙○○並無過失責任，此亦有臺中地檢署108年度
      偵字第16122號不起訴處分在卷為憑(見偵查卷第329至331
      頁)，故被告丙○○就系爭事故確無侵權行為無疑，自無庸
      對原告丁○○丁○○負連帶賠償責任。
　(三)原告依民法第188條第1項規定，主張義力公司應連帶負損
      害賠償責任，為無理由。
    1.按受僱人因執行職務，不法侵害他人之權利者，由僱用人
　　  與行為人連帶負損害賠償責任。但選任受僱人及監督其職
　　  務之執行，已盡相當之注意或縱加以相當之注意而仍不免
　　  發生損害者，僱用人不負賠償責任，民法第188條第1項定
　　  有明文。
    2.查被告乙○○執行前揭人行道拓寬工程時，於該處外側車道
      擺放交通錐、連桿及警示燈以阻擋車流。詎工程結束後，
      本應將交阻擋車流之交通錐、連桿及警示燈收回，且依當
      時情形，並無不能收回之情事，卻疏未注意交通錐、連桿
      及警示燈未收回，被告乙○○為現場之工地主任，應盡指揮
      監督之責，疏未遵守系爭交管規範佈設及撤除交通安全管
      制設施，而發生本件車禍，致原告丁○○受有系爭傷害，義
      力公司難謂已盡監督之責，故原告丁○○依上開規定，主張
      義力公司應連帶負損害賠償責任，自屬有據。
　(四)原告丁○○依公司法第23條第2項規定，主張被告己○○應連
      帶負損害賠償責任，為有理由。
　    按公司負責人對於公司業務之執行，如有違反法令致他人
      受有損害時，對他人應與公司負連帶賠償之責。公司法第
      23條第2項定有明文。查被告己○○為被告義力公司之負責
      人，其對被告乙○○於執行被告義力公司所承攬系爭工程，
      負有監督之責，詎被告乙○○因有過失造成系爭車禍發生，
      致生損害於原告丁○○，則原告丁○○依據上述法律規定，請
      求被告己○○應負連帶損害賠償責任，即屬於法有據。
(五)原告丁○○依公司法第23條第2項規定，主張被告徐偉程應連
    帶負損害賠償責任，為無理由。
　　查本件原告丁○○主張案發現場之交通錐、連桿及警示燈係徐
    偉程派訴外人林偉棋所置放，於施工結束後未撤回，被告應
    盡負責人善良管理人之注意義務，然承前所述，本件並無事
    證證明系爭交通錐、連桿及警示燈係徐偉程派訴外人林偉棋
    所置放，則被告徐偉程就本系爭事故之發生並無因果關係存
    在，自難認被告土木包工業即徐偉程對於本件事故有過失責
    任。原告丁○○依公司法第23條第2項規定，主張被告徐偉程
    應連帶負損害賠償責任，自屬無據。
五、被告應對原告丁○○負連帶損害賠償責任？
　  按數人負同一債務，明示對於債權人各負全部給付之責任者
    ，為連帶債務。無前項之明示時，連帶債務之成立，以法律
    有規定者為限，同法第272 條亦有明文。又按不真正連帶債
    務，係指數債務人以同一目的，本於各別之發生原因，對債
    權人各負全部給付之義務，因債務人其中一人為給付，他債
    務人即應同免其責任之債務而言。故不真正連帶債務人中之
    一人所為之清償，如已滿足債權之全部，即應發生絕對清償
    效力，債權人不得再向他債務人請求清償（最高法院100 年
    度台上字第8489號民事判決意旨參照）。查被告甲○○、乙○○
    共同對原告丁○○為不法侵權行為，依民法第184 條第1 項前
    段、第185 條第1 項規定，應連帶負損害賠償責任；被告義
    力公司為被告乙○○之僱用人，應依民法第188 條第1 項前段
    規定，與被告乙○○連帶負損害賠償責任；被告己○○為被告義
    力公司之負責人，應依公司法第23條第2項與被告義力公司
    連帶負損害賠償責任，業已論述如前，其等本於各別之原因
    對原告丁○○負連帶賠償責任，惟所負為同一之給付目的之債
    務，揆諸前開說明，為不真正連帶債務關係，是以任一被告
    為全部或一部之給付者，其餘被告於其給付之範圍內即可同
    免給付義務。原告丁○○請求甲○○、乙○○、義力公司、己○○應
    負連帶賠償責任云云，即屬無據，要無可採。
六、原告丁○○向被告請求連帶賠償500萬元，是否有理由？
 (一)按因故意或過失，不法侵害他人之權利者，負損害賠償責
     任；受僱人因執行職務，不法侵害他人之權利者，由僱用
　　 人與行為人連帶負損害賠償責任；汽車、機車或其他非依
　　 軌道行駛之動力車輛，在使用中加損害於他人者，駕駛人
　　 應賠償因此所生之損害，但於防止損害之發生，已盡相當
　　 之注意者，不在此限；不法侵害他人之身體或健康者，對
　　 於被害人因此喪失或減少勞動能力或增加生活上之需要
　　 時，應負損害賠償責任；不法侵害他人之身體、健康、名
　　 譽、自由、信用、隱私、貞操，或不法侵害其他人格法益
　　 而情節重大者，被害人雖非財產上之損害，亦得請求賠償
　　 相當之金額；民法第184條第1項前段、第188條第1項前
　　 段、第191條之2、第193條第1項、第195條第1項前段分別
　　 定有明文。被告甲○○、乙○○就本件事故之發生為有過
　　 失，且被告甲○○、乙○○之過失行為與原告丁○○所受傷害之
     結果間，具有相當因果關係；又被告乙○○為被告義力公司
     之工地主任，其因過失行為造成原告丁○○受有前開傷害，
     是原告丁○○依侵權行為之法律關係，請求被告告義力公司
     應與其僱用之被告乙○○負連帶賠償責任，即屬有據。而被
     告己○○又為義力公司之負責人，依公司法第23條第2項規定
     ，應與被告義力公司負連帶賠償責任，亦屬有據。
 (二)又當事人已證明受有損害而不能證明其數額或證明顯有重
　　 大困難者，法院應審酌一切情況，依所得心證定其數額。
　　 民事訴訟法第222條第2項定有明文。爰就兩造爭執之項目
     、金額，審酌如下：
　　1.原告丁○○得請求醫療費用5萬4972元：
　　  ⑴原告丁○○主張因本件車禍而受有受有腦震盪後症候群、
        頭部外傷併硬腦膜下出血，蜘蛛網下出血、腦內出血及
        腦挫傷與誤語症等傷害，分別於林新醫院就診而支出醫
        療費用4860元、於臺中榮總神經外科支出醫療費用2萬9
        852元、於澄清醫院復健科支出醫療費用1380元、於佳
        霖牙醫支出醫療費用1萬2550元、於振興中醫支出醫療
        費用6480元；業據提出林新醫院、臺中榮民總醫院、佳
        霖牙醫診所、澄清復健醫院、振興中醫診所診斷證明書
        （見調解卷一第37至51頁、82頁）；林新醫院、臺中榮
        民總醫院、佳霖牙醫診所、澄清復健醫院、振興中醫診
        所之醫療收據（見本院卷一第52至81頁、83至86頁、卷
        二第16至18頁）在卷可憑，堪認為真。
      ⑵雖被告等人辯稱，原告丁○○已至上開大醫院就醫，無庸
        再至振興中醫診為復健支出6480元醫療費用云云。惟查
        ，傷病處理，中醫、西醫治療均為現行法律所允許，原
        告丁○○選擇中、西醫併行治療，於法自屬有據，況依原
        告丁○○臺中榮民醫院診斷證明書處置意見「…宜長期門
        診復健與追蹤治療」等語(見本院卷第47頁)，且原告丁○○於振興中醫復健時間與前開大醫院就診時間除107年1
        2月18日同時於澄清醫院復健與振興中醫復健，應扣除
        振興中醫當日支出之醫療費用150元外(見本院卷一第15
        1頁)，其他期日並無重覆復健治療，故前開振興中醫復
        健就診之支出於6330元範圍內(計算式：0000-000=6330
        )，確屬原告丁○○因傷就醫治療及為證明本件損害所必
        要之支出，是原告丁○○得請求醫療費用應為5萬4972元
        （計算式：48642元＋6330元＝54972元），為有理由，逾
        此數額之請求，即屬無據。
　　2.原告丁○○得請求藥品及住院所需等生活用品1萬7200元：
　　  ⑴有關「維康藥局」支出之4185元部分，固據原告丁○○提
        出維康藥局發票在卷為憑(見本院卷一第87至90頁)。惟
        上開發票未載明細，無法認定是否為系爭車禍所致必要
        之支出，難認有據。
　　  ⑵有關「勁B錠+欣特寧膜衣錠」支出17200元部分，業據
　　　　原告丁○○提出購買發票在卷為憑(見本院卷一第87、92
        頁)。
　　　　觀諸臺中榮總醫院診斷證明書處置意見「住院及居家照
　　　　顧需專人周密照顧和營養神經藥物(勁錠及欣特寧膜衣
　　　　錠)治療」等語（見調解卷第51頁)，可知該支出為必要
　　　　費用。是原告丁○○自費勁B錠+欣特寧膜衣錠藥品）乃
　　　　醫師之專業評估及建議，為治療原告丁○○本件車禍所造
        成腦傷所必須，原告丁○○此部分請求，並無不當。
　　　⑶就勝霖藥品990元、宗盈公司69元、梁時中藥行2475元，
        合計3444元支出部分，雖據原告丁○○提出收據及發票在
        卷為憑(見本院卷第91、92頁)，然原告丁○○未舉證係醫
        囑所必要，自難認該部分係原告丁○○因系爭車禍受傷所
        支出之必要費用，此部分請求，無從准許。
　　　⑷是原告丁○○得請求自費購買藥品及住院所需等生活用品
        應為1萬7200元，為有理由，逾此數額之請求，即屬無
        據。
 　 3.原告丁○○得請求交通費用4萬8150元：
　　　⑴原告丁○○主張在台中榮總醫院就診18次計程費為8835元(
        單趟車資約240至280元間)、在澄清醫院就診57次計程
        車費2萬8120元(單趟車資約240至280元間)、在佳霖牙
        醫就診12次計程車費3475元(單趟車資約140至150元間)
        、在振興中醫就診41次交通費8200元(單趟車資約100元
        間)，並提出計程車運價證明、司機李清福及五二七交
        通事業有限公司簽章之明細表為據(見本院卷一第93至1
        33頁、卷二19至25頁)，惟被告義力公司、己○○、乙○○
        均否認其真正。
　　　⑵依大都會計程車網站估算其住所至台中榮總醫院車程單
        趟車資為260元、澄清醫院車程單趟車資為245元、振興
        中醫車程單趟車資100元、佳霖牙醫單趟車資130元，有
        大都會計程車網頁預估車資查詢頁面截圖1份（見本院
        卷二第268頁至第271頁）在卷可參。佐以原告丁○○至台
        中榮總看診18次（35趟）、澄清醫院看診57次（114趟
        ）、佳霖牙醫看診12次（24趟）、振興中醫看診41次（
        82趟），有前揭醫療費用單據可憑，依此計算原告丁○○
        往返醫院次數之交通費用總計4萬8150元（計算式：【2
        60元×35趟=9100元】＋【245元×114趟=27930元】＋【130
        元×24趟=3120元】＋【100元×80趟=8O00元(已扣除前開
        於振興中醫重複復健之車資】＝4萬8150元），是原告丁○○得請求交通費用應為4萬8150元為有理由，逾此數額
        之請求，即屬無據。
　　4.原告丁○○得請求機車修繕費4200元：
　　⑴按因故意或過失，不法侵害他人之權利者，負損害賠償責
      任。損害賠償除法律另有規定或契約另有訂定外，應以填
      補債權人所受損害及所失之利益；又不法毀損他人之物者
      ，被害人得請求賠償其物因毀損所減少之價額。民法第18
      4條第1項前段、第216條第1項、第196條分別定有明文。
      又物被毀損時，被害人除得依民法第196條請求賠償外，
      並不排除民法第213條至第215條之適用。依民法第196條
      請求賠償物被毀損所減少之價額，得以修復費用為估定之
      標準，但以必要者為限（例如：修理材料以新品換舊品，
      應予折舊）經查：原告丁○○騎乘之車牌號碼000-000號機
      車(下稱系爭機車)所支出修理費共6000元，且系爭機車之
      所有人補元森亦已將對於被告之損害賠償債權讓與原告丁○○等情，業據提出收據、免用統一發票收據及債權讓與證
      明書等件（見調解卷57頁、本院卷一第134頁）為證，而
      上開機車為2006年5月出廠，有公路監理電子閘 門在卷可
      稽（本院卷二第299頁），其共支出修車費用6000元，其
      中工資4000元、零件以新代換者2000元，依上說明，零件
      以新代換者應予折舊，而依財政部折舊標準，機車使用年
      限為4年，上開機車既已出廠12年餘，其零件價值經折舊
      後僅餘一成，是零件以新代換者，應認僅為200元，至其
      餘工資或零件中古代換者不生折舊情事，是原告上開機車
      因系爭車禍所受損害為4200元（計算式:4000+2000=4200
      ），逾此部分請求，難認有據。
　　⑵復按「債權之讓與，非經讓與人或受讓人通知債務人，對
      於債務人不生效力。但法律另有規定者，不在此限。」「
      受讓人將讓與人所立之讓與字據提示於債務人者，與通知
      有同一之效力。」「債權人向連帶債務人中之一人免除債
      務，而無消滅全部債務之意思表示者，除該債務人應分擔
      之部分外，他債務人仍不免其責任。」「前項規定，於連
      帶債務人中之一人消滅時效已完成者準用之。」民法第29
      7條、第276條分別定有明文。本件被告甲○○就上開機車所
      受損害請求為時效抗辯等語。查系爭機車所有人為訴外人
      補元森，已如前述，其於系爭事故發生時即已知悉被告甲○○為共同侵權行為人，其雖於系爭事故發生之當年即107
      年間已將系爭機車財物損害之請求權讓與原告丁○○，原告
      丁○○遲至訴訟中即109年9月1日始具狀提出本院(本院卷二
      第134頁)，被告甲○○辯稱其於109年9月7日始收受上開書
      狀繕本，距系爭事故生之日即107年5月22日已罹於2年之
      消減時效，而連帶債務人乙○○雖未為時效抗辯，依民法第
      276條上開規定，其亦得享受時效抗辯利益，是原告丁○○
      此部分請求，僅能請求被告義力公司、己○○、乙○○為連帶
      賠償，併為敘明。
　  5.原告丁○○得請求看護費用22萬6600元部分：　
　　　原告丁○○主張其因傷有3年全日看護之必要，以全日2400
      元計算，被告應賠償262萬8000元云云，惟為被告等所否
      認，並以前詞置辯。惟依卷附慈濟基金會函文所附丁○○之
      薪資明細(見本院卷二第211頁)顯示，自107年5月至107年
      9月原告丁○○公司有就原告丁○○請假扣款，應認原告丁○○
      此段期間內應有請假無法任職工作，再依原告丁○○丁○○台
      中榮總診斷證明書處置意見記載「…三個月內無法工作、
      日常生活需人照顧…」等語(見本院卷第39頁)，可見原告
      丁○○所受傷勢出院後至少需由專人照護看護共90天期間，
      合計出院前13天需人看護(加護病房期間6日不需人看護)
      共計103天。是原告丁○○自受傷後即由其家人擔任看護，
      衡諸台中市居家照顧合作社之24小時全日班看護陳費用為
      每日2200元之行情，故原告丁○○自受傷後合計90天之看護
      費用應為22萬6600元（計算式：2200元×103天＝226600元
      ）。
　　6.治療期間不能工作之工作損失及勞動能力減損部分：150
      萬8779元。
　　　原告丁○○主張因系爭車禍受傷後，有3個月19天無法工作
      ，以每月薪資3萬8800元計算，原告丁○○受有不能工作之
      損失14萬973元及至退休止勞動能力減損損害150萬8779元
      云云。被告等否認之，並以前詞置辯。經查：
　  ⑴依調解卷附原告丁○○林新醫院診斷證明書所載「其於107年
      5月22日至本院急診經初步治療後入住加護病房，107年5
      月25日自動出院，共住院4日」、臺中榮民總醫院診斷證
      明書所載「107年5月25日因上述症狀由他院轉至本院急診
      ，107年5月25日急診入院接受檢查及藥物治療，107年6月
      13日出院，住加護病房，自107年5月25日，到107年5月31
      日，共6日，不宜劇烈運動，宜門診複查治療。三個月內
      無法工作、日常生活需人照顧」（見調解卷第37、39頁）
      ，足認原告丁○○自107年5月22日起至107年6月13日住院期
      間及休養3月即3月又19日內之期間(即自107年5月22日起
      至107年9月13日止)，應不能工作。
　  ⑵原告丁○○前開不能工作期間為3月又19日，惟依慈濟基金會
      函文所附原告丁○○之薪資明細(見卷二第211頁)顯示其雇
      主自107年5月至107年9月仍支付原告丁○○本薪3萬8800元
      ，僅就原告丁○○請假扣款，而原告丁○○雇主分別於107年6
      、7、8、9月請假扣款4527元、5820元、2587元、13，580
      元，原告丁○○受有工作薪資之損失至少為2萬6514元(計算
      式：4527+5820+2587+13580=26514)。又原告丁○○不能工
      作期間為3月又19日，已如前述，而上揭慈濟基金會函文
      所附薪資明細，請假扣款僅2萬6514元，以原告每日日薪1
      293元(計算式：38800÷30=1293，元以下四捨五入)計算，
      請假扣款日數僅21日(計算式：26514÷1293=21，元以下四
      捨五入-)，是原告丁○○主張其餘無法工作日請特休假、補
      休，洵屬有據，而原告特休假、補休假如未請假，則於年
      度末服務機關會以日薪補償，是扣除例休38日、病假21日
      ，原告丁○○主張其以特休假及補休請假日數為50日(計算
      式：109日-21日-38日=50日)，應由被告賠償6萬4650元(
      計算式：1293×50=64650，元以下四捨五入)，即屬有據，
      逾此部分，則嫌無據。
　 ⑶丁○○勞動能力減損部分：為被告所否認，並以前詞置辯。查
     丁○○所受傷害為「腦震盪後症候群、頭部外傷併硬腦膜下
     出血，蜘蛛網下出血、腦內出血及腦挫傷與誤語症」，依
     系爭醫療鑑定結果，依勞委會2009年12月出之「勞工保險
     失能評估操作手冊」及「美國醫學會永久障礙評估指南障
     害分級第6版」，丁○○工作能力減損比例為29%，此有該院
     上開函文及所附鑑定報告在卷足證（本院卷二第228-230頁
     背面），而丁○○為57年6月15日生，受傷時距退休年齡65歲
     止，尚有15年又342天，依107年5月工資為3萬8800元，則
     張彩燕喪失勞動能力每年損失金額為25萬2108元(計算式：
     38800×29%×12=135024)，扣除已請求治療期間勞動所得喪
     失部分外，尚有15年7月23天，依霍夫曼式計算法扣除中間
     利息（首期給付不扣除中間利息）核計其金額為新臺幣2，
     969，517元【計算方式為：252，108×11.00000000+(252，
     108×0.00000000)×(11.00000000-00.00000000)=2，969，5
     16.000000000。其中11.00000000為年別單利5%第15年霍夫
     曼累計係數，11.00000000為年別單利5%第16年霍夫曼累計
     係數，0.00000000為未滿一年部分折算年數之比例(7/12+2
     3/365=0.00000000)。採四捨五入，元以下進位】。原告丁○○僅請求150萬8779元，為法所許，應予准許。
　 ⑷被告雖抗辯，系爭醫療鑑定雖認原告丁○○其認知及語言能力
     受損致勞動能力減損29%等語，惟原告丁○○職業既為駕駛，
     現今科技發達，駕駛者常以GPS衛星定位輔助駕駛，則鑑定
     報告所稱上開認知及語言能力受損並不影響其駕駛工作進
     行，不能認有勞動能力減損情事云云。惟現今科技發達，
     駕駛人常使用GPS衛星導航固屬事實，惟一般人駕駛經驗或
     報章媒體報導得知，衛星導航僅於都會城鎮區或觀光區，
     其導航功能正常，遇上開區域外，時有導航錯誤情事，被
     告辯稱原告丁○○職業為駕駛，在現今衛星導航普遍使用下
     ，不影響其駕駛，尚非有據。
    7.精神慰撫金部分：
　  ⑴原告丁○○部分，於70萬元內為有理由：
　    按慰撫金之核給需斟酌雙方身分、資力與加害程度，以定
      其相當之數額(最高法院51年台上字第223號判決意旨參照
      )。經查，原告丁○○因本件交通事故受有腦震盪後症候群
      、頭部外傷併硬腦膜下出血，蜘蛛網下出血、腦內出血及
      腦挫傷與誤語症等傷害，並經鑑定其永久失能百分比為29
      %，亦即因「事故所受傷勢」，而喪失或減少榮動能力程
      度之比率為29%(見本院卷二第229頁背面)，其精神上自受
      有相當之痛苦。本院審酌系爭車禍情節，及兩造之身分、
      地位、經濟狀況(為保障兩造隱私，兩造學經歷、財產狀
      況詳證物袋所附稅務電子匣門附件明細表及附卷資料)，
      暨原告丁○○因前述傷勢所受精神痛苦等一切情況，認原告
      丁○○請求被告賠償209萬4536元慰撫金，尚屬過高，應以7
      0萬元為適當，原告丁○○於上開範圍內之請求，為有理由
      ，應予准許，其餘自難照准。
    ⑵原告戊○○部分，為無理由：
      ①按不法侵害他人基於父、母、子、女或配偶關係之身分
        法益而情節重大者，被害人雖非財產上之損害，亦得準
        用民法第195條第1項前段規定，請求賠償相當之金額，
        同條第3項定有明文，此乃保護基於父母或配偶與本人
        之親密關係所生之身分法益所為之規定。立法理由雖記
        載擄略未成年子女、強姦等二種類型，但此為例示規定
        ，並不以此為限。所謂「身分法益」，包含基於特定身
        分關係所生之忠實義務，及基於該身分關係所衍生之權
        能在內，即具有該等特定身分之人間，基於該身分關係
        所得享有之一切親情、倫理、情感、相互扶持等非財產
        上及以財產上的一切利益，均屬身分法益的內涵。是父
        母與子女相互間存有相同之「共同生活扶持利益」，侵
        害此種利益時（例如近親遭受重大身體健康上之傷害，
        如被害人已達植物人、全身癱瘓或殘廢程度），應可肯
        認構成身分法益之侵害且情節重大。
　    ②經查，原告丁○○所受傷勢為「腦震盪後症候群、頭部外
        傷併硬腦膜下出血，蜘蛛網下出血、腦內出血及腦挫傷
        與誤語症」，並不影響原告丁○○間父母與子女間之「共
        同生活扶持利益」，故本件被告對原告丁○○所為傷害侵
        權行為，係屬侵害原告丁○○個人身體、健康法益，而未
        侵害原告丁○○與原告丁○○戊○○間之父母與子女間之身分
        法益，揆諸上開說明，原告丁○○戊○○之身分權並未受到
        侵害，自不得依該條第3 項請求非財產上損害賠償，從
        而，原告丁○○戊○○主張其等因原告丁○○受傷而請求非財
        產上之損害賠償各59萬4656元，為無理由，不應准許。
　(三)據上，原告丁○○因被告等過失行為所得請求之損害賠償，
      其中被告甲○○、乙○○應連帶賠償259萬1751元【計算式：
      醫療費用5萬4972元+藥品等生活費用1萬7200元+交通費用
      4萬8150元+看護費用19萬8000元+工作損失6萬4650元+勞
      動能力減損150萬8779元+慰撫金70萬元=259萬1751元】，
      被告義力公司、己○○及被告乙○○、義力公司均應連帶賠償
      258萬7551元【計算式：醫療費用5萬4972元+藥品等生活
      費用1萬7200元+交通費用4萬8150元+修車費用4200元+看
      護費用19萬8000元+工作損失2萬6514元+勞動能力減損150
      萬8779元+慰撫金70萬元=258萬7551元】。
七、按保險人依本法規定所為之保險給付，視為被保險人損害賠
    償金額之一部分；被保險人受賠償請求時，得扣除之。強制
    汽車責任保險法第32條定有明文。原告丁○○已因系爭車禍受
    領強制汽車責任保險人賠付金額6萬4038元（本院卷二第309
    頁），扣除強制汽車責任保險人所為之保險給付後，原告丁○○得向被告被告甲○○、乙○○連帶給付請求之損害賠償金額為
    252萬3513元或向被告乙○○、義力公司或義力公司、己○○各
    請求連帶給付252萬7713元（0000000-00000＝0000000，0000
    000-00000＝0000000）。
八、按給付無確定期限者，債務人於債權人得請求給付時，經其
    催告而未為給付，自受催告時起，負遲延責任。其經債權人
    起訴而送達訴狀或依督促程序送達支付命令，或為其他相類
    之行為者，與催告有同一之效力，民法第229條第2項定有明
    文。又遲延之債務，以支付金錢為標的者，債權人得請求依
    法定利率計算之遲延利息；應負利息之債務，其利率未經約
    定，亦無法律可據者，週年利率為百分之5，民法第233條第
    1項前段及第203條亦分別定有明文。系爭侵權行為之債，屬
    無確定期限之債，於債權人為催告未為給付時，始生遲延責
    任，本件原告係以起訴狀繕本送達為催告，是原告丁○○請求
    自起訴狀繕本或追加起訴狀繕本送達被告義力公司、己○○或
    乙○○翌日即109年6月9日、109年9月10日及被告甲○○參與調
    解日翌日(未收受起訴狀繕本，以調解之日為知悉原告起訴
    之時，詳調解卷第79-83頁)即109年7月1日起，均至清償日
    止，均按週年利率百分之5計算之利息，自無不合，應予准
    許。
九、綜上所陳，原告丁○○得請求被告甲○○、乙○○連帶給付
    252萬3513元，暨被告甲○○自109年7月1日起、乙○○自109年9
    月10日起，均至清償日止，按週年利率百分之5計算之利息
    ；請求被告乙○○、義力公司連帶給付252萬7713元，及被告
    乙○○自109年9月10日起、義力公司自109年6月9日起，均至
    清償日止，按週年利率百分之5計算之利息；被告義力公司
    、己○○連帶給付252萬7713元，暨自109年6月9日起至清償日
    止，按週年利率百分之5計算之利息，均有理由，應予准許
    ；又被告甲○○、乙○○連帶賠償部分；被告乙○○、義力公司連
    帶賠償部分；被告義力公司、己○○連帶賠償部分係屬不真正
    連帶債務關係，如其中一被告已為給付，他被告於給付範圍
    內，免給付義務，為有理由，應予准許。其逾此範圍之請求
    ，則屬無據，應予駁回。又兩造分別陳明願供擔保，請求宣
    告假執行或免為假執行，就原告丁○○勝訴部分，核無不合，
    爰分別酌定相當之擔保金額併予准許之，至其敗訴部分，假
    幸執行聲請，失所附麗，應併予駁回。
十、本件事證已臻明確，兩造其餘攻擊防禦方法及所提證據資
    料，核與本件事實定及判決結果不生影響，毋庸逐一論述
    ，附此敘明。至原告丁○○聲請就喪失或減少勞動能力部分，
    兩造既同意送中國醫藥大學附設醫院鑑定，亦業經中國醫藥
    大學附設醫院以111年2月9日以院醫行字第1110001688號函
    覆本院，認為「喪失或減少勞動能力程度百分比率為29%」
    （見本院卷二第228至229頁），上訴人仍請求再送林口長庚
    鑑定，基上說明，核已無必要，併此說明。
、訴訟費用負擔及假執行之依據：民事訴訟法第79條、第39條
    第2項、第392條第2項。
中　　華　　民　　國　　111 　年　　5 　　月　　17　　日
                  民事第六庭    法  官  陳學德
正本係照原本作成。
如對本判決上訴，須於判決送達後20日內向本院提出上訴狀。如
委任律師提起上訴者，應一併繳納上訴審裁判費。
中　　華　　民　　國　　111 　年　　5 　　月　　17　　日
                                書記官  巫偉凱